# 联营企业为融资租赁公司，顺流交易事项

提问人：michaelhtts 时间：2017-01-09 19:52:40
请教各位：6.30公司销售给联营公司存货 1000 万，联营公司按照融资租赁的方式租赁给第三方，期末应抵销未实现内部交易损益的影响，请问是当在融资租赁开始日全部实现了还是部分实现？如果是部分实现，这个数据应该按照什么方法计算？ 主要是考虑融资租赁一般是在开始日不确认相关收入，但是减少了融资租赁资产，收入通过以后在租赁期间确认。关于怎么算实现有点不清楚。

回答人：chenyiwei
因为截至期末，该标的资产已不在本企业或者联营企业（融资租赁公司）的账面上，所以内部交易损益应认为已经实现。此类普通融资租赁本质上就是分期收款销售商品。